臺灣高雄地方法院刑事判決　　　　　　 94年度簡上字第236號
上　訴　人
即　被　告　乙○○
上列上訴人因妨害自由案件，不服本院高雄簡易庭民國九十四年
三月九日九十四年度簡字第一二五四號第一審判決（聲請簡易判
決處刑案號：九十三年度偵續字第一０一號）提起上訴，本院判
決如下：
    主  文
上訴駁回。
    事  實
一、乙○○（綽號「賢仔」）係位於高雄縣大樹鄉○○○路三五
    三巷五之一號「震明應收帳款徵信有限公司」經理，於民國
    九十一年二月二日，乙○○受湯珠雲（另為不起訴處分確定
    ）委託，調查其夫黃慶生與丙○○外遇事件，乙○○為此於
    同年三月上旬某日，以新臺幣（下同）三萬元之代價僱請莊
    晊玟（原名莊文輝，已另案判決確定）跟蹤調查黃慶生與丙
    ○○二人，乙○○與莊晊玟二人並共同基於侵入住宅之犯意
    聯絡，由乙○○交付丙○○位於高雄縣大寮鄉○○路六八六
    巷九三號七樓住處之鑰匙一把與莊晊玟，指示莊晊玟進入該
    處所內調查，莊晊玟即於同年三月五日下午一時許，持前開
    鑰匙，無故侵入丙○○上揭住宅（莊晊玟侵入住宅後，復自
    行起意竊取屋內物品，而此部分亦經判決確定）後離去，嗣
    於同日下午四時許，莊晊玟開車跟蹤調查黃慶生與丙○○之
    行止，為丙○○發覺，遂即報警處理，並引導莊晊玟尾隨其
    後，雙方行至高雄縣政府警察局林園分局大寮分駐所前，由
    該處員警將莊晊玟攔下盤查，始悉上情。
二、案經丙○○訴由臺灣高雄地方法院檢察署檢察官偵查聲請以
    簡易判決處刑。
    理  由
壹、程序方面：
一、按被告以外之人於審判外之言詞或書面陳述，除法律有規定
    者外，不得作為證據，刑事訴訟法第一百五十九條第一項定
    有明文。又被告以外之人於審判外之陳述，雖不符前四條之
    規定，而經當事人於審判程序同意作為證據，法院審酌該言
    詞陳述或書面陳述作成時之情況，認為適當者，亦得為證據
    。當事人、代理人或辯護人於法院調查證據時，知有第一百
    五十九條第一項不得為證據之情形，而未於言詞辯論終結前
    聲明異議者，視為有前項之同意，刑事訴訟法第一百五十九
    條之五亦定有明文。本件告訴人丙○○於警詢中之陳述，為
    被告以外之人於審判外之陳述，而公訴人及被告就上開陳述
    ，並未於本院審理過程中聲明異議，依前開刑事訴訟法第一
    百五十九條之五第二項之規定，應視為渠等同意將該等陳述
    作為證據，本院並審酌告訴人於前開陳述作成時之情況尚屬
    正常，故認告訴人上開陳述具有證據能力。
二、按被告以外之人於偵查中向檢察官所為之陳述，除顯有不可
    信之情況者外，得為證據，刑事訴訟法第一百五十九條之一
    第二項定有明文，本件證人莊晊玟於檢察官偵查中所為之證
    述內容，業經其具結擔保其證詞之真實性，且經本院提示後
    ，被告及公訴人對其證據能力不爭執，是並無顯有不可信之
    情況，自應具有證據能力。
貳、實體方面：
一、訊據被告乙○○矢口否認有何無故侵入住宅犯行，辯稱：伊
    只有請莊晊玟跟蹤黃慶生，並沒有拿鑰匙給莊晊玟，因為伊
    的委託人湯珠雲也沒有拿鑰匙給伊，伊實未與莊晊玟共謀侵
    入丙○○住宅云云。經查，前揭犯罪事實，業據證人莊晊玟
    於偵訊中證稱：伊是以三萬元之代價，受乙○○委託，負責
    跟蹤黃慶生行蹤，欲蒐集其與丙○○外遇之事證，在跟蹤之
    前，乙○○在其住處交給伊一把鑰匙，叫伊先去大寮鄉○○
    路六八六巷九三號七號丙○○住處查看，並告知伊需故佈亂
    象以當作小偷侵入等語（見偵三卷第二四、二五頁）；伊有
    於九十一年三月五日侵入丙○○前開大寮住處，侵入之方法
    係以乙○○所交付與伊之鑰匙開啟進入等語（見偵五卷第六
    五、六六頁）明確，核與告訴人丙○○於警詢中指訴：伊位
    在高雄縣大寮鄉○○路六八六巷九三號七樓之住處，於九十
    一年三月五日下午一時許遭竊，當時伊馬上報警處理，但未
    發現有可疑人物，嗣於同日下午四時許，伊駕駛汽車外出，
    發現有輛車子在跟蹤伊，於是就打電話到大寮分駐所，並將
    車開往大寮分駐所，員警見狀就將跟蹤伊之車輛攔下盤查，
    查知跟蹤之人係莊晊玟，嗣莊晊玟並在伊與黃慶生追問下，
    坦承侵入高雄縣大寮鄉○○路六八六巷九十三號七樓行竊，
    並帶同伊與黃慶生找回失竊物品等語（見偵二卷第四至六頁
    ）相符，堪以認定。雖被告以前詞置辯，惟依告訴人所提出
    之「案發後黃慶生與被告對話錄音帶」顯示，被告於與黃慶
    生之對話中，業已承認有將告訴人住處之鑰匙交與莊晊玟（
    該錄音內容經本院當庭勘驗屬實，見本院卷第三七頁），復
    參以莊晊玟既係受雇於被告，若非被告提供鑰匙並授意莊晊
    玟侵入告訴人住宅，莊晊玟當無動機且無法輕易侵入告訴人
    住宅，是被告前開所辯，顯不足採。又被告雖不否認前開錄
    音內容係其與黃慶生間之對話，但辯稱：該錄音內容係伊在
    還沒有睡醒之狀況下，因精神恍惚所為之對話，當時伊只是
    在隨便應付黃慶生云云，然被告與黃慶生此一對話內容，時
    間長達三十分鐘，且當黃慶生提及告訴人物品遭竊之事時，
    被告尚知否認告訴人物品遭竊與其有關（此有前開勘驗筆錄
    可證），顯見被告當時精神狀態正常，並無其所稱精神不濟
    之情形，是被告此一辯解內容，亦屬卸責之詞，並不足採。
    綜上，本件事證明確，被告前揭犯行，已堪認定。
二、核被告乙○○所為，係犯刑法第三百零六條第一項之無故侵
    入住宅罪。被告與莊晊玟就此一犯行，有犯意聯絡及行為分
    擔，為共同正犯。原審因而適用刑法第二十八條、第三百零
    六條第一項、第四十一條第一項前段，罰金罰鍰提高標準條
    例第一條前段、第二條，並審酌被告無故侵入告訴人住宅，
    侵害告訴人居住安全，且犯後否認犯行，態度難認良好等一
    切情狀，酌情量處有期徒刑二月，並諭知易科罰金之折算標
    準。其認事用法，均無違誤（僅將告訴人住所之地址誤植為
    高雄縣大寮鄉○○○路一二三號七樓），量刑亦屬妥適，被
    告以其未有前開犯行為由提起上訴，指摘原判決不當，為無
    理由，應予駁回。
據上論斷，應依刑事訴訟法第四百五十五條之一第三項、第三百
六十八條，判決如主文。
本案經檢察官甲○○到庭執行職務。
中　　華　　民　　國　　九十四　　年　九　月　　三十　日
                  刑事第五庭    審判長法　官 李嘉興
                                      法  官 楊筑婷
                                      法  官 陳君杰
以上正本證明與原本無異。
不得上訴。
中　　華　　民　　國　　九十四　　年　九　月　　三十　日
                                      書記官 陳昱良
附錄本判決論罪之法條：
刑法第三百零六條第一項：
無故侵入他人住宅、建築物或附連圍繞之土地或船艦者，處一年
以下有期徒刑、拘役或三百元以下罰金。
